Minutes et répertoires du notaire Jacques GILLET, janvier 1750 - 26 septembre 1755 (étude XXXVIII)
Archives nationales
- Répertoire(s) de Jacques GILLET, 1750 - 26 septembre 1755; MC/RE/XXXVIII/6
  - Répertoire. 1750 - 1755, 26 septembre, 1750 - 26 septembre 1755; MC/RE/XXXVIII/6
    - Bail., 3 juin 1751
      Nom, qualité: (M.) Branche, Jacques
    - Inventaire apres décès., 4 juin 1751
      Nom, qualité: (M.) Lefevre, Nicolas.
    - Constitution., 5 juin 1751
      Nom, qualité: (M.) Gaverel, Pierre.
      Nom, qualité: (Mme ou Mlle) Bonnerot, Anne.
      Nom, qualité: (M.) Teniere.
    - Vente, meubles., 5 juin 1751
      Nom, qualité: (M.) Raimbaux, Francois.
      Nom, qualité: (M.) Guerin, Louis
    - Mariage., 6 juin 1751
      Nom, qualité: (M.) Paupinet, Claude.
      Nom, qualité: (Mme ou Mlle) Fillet, Denise
    - Apprentissage., 6 juin 1751
      Nom, qualité: (M.) Lenoir, Nicolas Henri.
      Nom, qualité: (M.) Maria, Nicolas Joseph
    - Apprentissage., 6 juin 1751
      Nom, qualité: (M.) Milbert, Toussaint.
      Nom, qualité: (M.) Morizaut, Louis
    - Apprentissage., 6 juin 1751
      Nom, qualité: (M.) Blard, Etienne Nicolas.
      Nom, qualité: (M.) Gaucher, Zacharie
    - Mariage., 6 juin 1751
      Nom, qualité: (M.) Scellier, Antoine.
      Nom, qualité: (Mme ou Mlle) Desjardins, Marie Genevieve
    - Apprentissage., 7 juin 1751
      Nom, qualité: (M.) Isambert, Jean Antoine Dominique.
      Nom, qualité: (M.) Gambier, Claude
    - Transport de droits., 7 juin 1751
      Nom, qualité: (M.) Pelloux, Michel.
      Nom, qualité: (M.) Pelloux, Jacques.
      Nom, qualité: (M.) Pelloux, Jean Baptiste
    - Desistement d'usufruit., 7 juin 1751
      Nom, qualité: (M.) Graciau, Jean.
      Nom, qualité: (Mme ou Mlle) Hetard, Marie
    - Obligation., 8 juin 1751
      Nom, qualité: (M.) Meunier, Mathieu.
      Nom, qualité: (M.) Baudoin, Pierre Antoine
    - Quittance., 8 juin 1751
      Nom, qualité: (M.) Marquaine de Rougemont, Louis Francois.
      Nom, qualité: (Mme ou Mlle) Bonnerault, Anne.
    - Declaration., 8 juin 1751
      Nom, qualité: (Mme ou Mlle) Milber, Marie.
      Nom, qualité: (M.) Baza.
      Nom, qualité: (M.) Gosselin
    - Constitution., 8 juin 1751
      Nom, qualité: (M.) Raut, Nicolas.
      Nom, qualité: (M.) Hue, Jean
    - Vente., 9 juin 1751
      Nom, qualité: (Mme ou Mlle) Trillaut, Marie Hipolyte.
      Nom, qualité: (M.) Jouan.
      Nom, qualité: (M.) Ledreau, Jean
    - Bail., 10 juin 1751
      Nom, qualité: (M.) Lenoir, Nicolas
    - Transport., 12 juin 1751
      Nom, qualité: (M.) Svir, Louis Nicolas.
      Nom, qualité: (Mme ou Mlle) Suir, Catherine Therese.
      Nom, qualité: (M.) Delasalle.
    - Constitution., 12 juin 1751
      Nom, qualité: (M.) Aubry, Guillaume.
      Nom, qualité: (Mme ou Mlle) Baudran, Marie.
      Nom, qualité: (M.) Gilbert.
    - Obligation rapportee., 12 juin 1751
      Nom, qualité: (M.) Suir, Louis Nicolas.
      Nom, qualité: (M.) Guyot, Francois
    - Apprentissage., 13 juin 1751
      Nom, qualité: (M.) Jacob, Claude.
      Nom, qualité: (M.) Bullot, Nicolas
    - Compte de communaute., 13 juin 1751
      Nom, qualité: (M.) Francois, Nicolas
    - Alloue., 13 juin 1751
      Nom, qualité: (Mme ou Mlle) Jumine, Marie Anne.
      Nom, qualité: (Mme ou Mlle) Bausant, Madeleine.
      Nom, qualité: (M.) Villot
    - Apprentissage., 13 juin 1751
      Nom, qualité: (M.) Toulieu, Jean Baptiste Olivier.
      Nom, qualité: (M.) Poirion, Nicolas
    - Apprentissage., 13 juin 1751
      Nom, qualité: (M.) Buisson, Jean Baptiste.
      Nom, qualité: (M.) Marchandon, Firmin
    - Vente., 18 juin 1751
      Nom, qualité: (M.) Gau, Simon.
      Nom, qualité: (M.) Letu, Etienne Andre
    - Rente, constitution., 1er octobre 1751
      Nom, qualité: (M.) Serre, Pierre Paul.
      Nom, qualité: (M.) Maille, Mathieu
    - Apprentissage., 4 décembre 1751
      Nom, qualité: (M.) Saulnier, Jean Etienne.
      Nom, qualité: (M.) Heurtault, Nicolas